# 存货公允价值

提问人：fengyioo 时间：2019-01-19 22:05:03
请教陈版：
公司将自产显示屏（属于存货科目）对外租赁，公司为出租人，租赁期为 5年，符合融资租赁的概念。
（ 1 ）在计算租赁开始时存货公允价值时，应如何确定，按可变现净值来确定吗？是否要请外部评估机构进行评估才能确认？存货公允价值与账面价值存在差异，如何处理？
（ 2 ）存货的融资租赁，与分期收款销售的会计处理一致的吗？一次性确认收入，一次性结转成本吗？（ 3 ）此存货为显示屏，公司是否可转入固定资产，再进行融资租赁的处理？

回答人：chenyiwei
因为租赁构成融资租赁，且租赁物为自己的产品，故此时的融资租赁等同于分期收款销售，按照约定的各期不含增值税的租金的折现值和租赁期满留购价款（如有）的折现值之和作为销售收入，同时结转销售成本即可。商品销售收入在交付时一次性确认，同时存货成本一次性结转成本。
因为是自产产品，直接提供给客户，本企业并未曾经将其自用，故无需先转入固定资产再作为租赁物转出处理。